# IPO 公司实际控制人股份支付问题

提问人：helenpqh 时间：2023-01-16 20:46:13
某IPO公司向公司部分员工（包含实控人）增发股份，实施股权激励，但是要求激励对象未来在公司任职的年限不少于 5 年，否则由实控人进行回购相关股份（非负面退出的回购价按照授予价每年5%利率计算，负面退出的回购价=授予价）。
请问：
1 、对于实控人的激励股权对应的股份支付费用，是否需要跟其他激励对象一样需要在 5 年服务期内平均分摊？还是说对实际控制人确认的股份支付不存在等待期，一次性确认股份支付费用，因为实控人不会离职？
2 、为什么下面案例中，对实际控制人确认的股份支付不存在等待期，在收回当年度一次确认？这个逻辑是否适用上述提问中实控人股权激励的情形？
https://bbs.esnai.com/forum.php?
mod=viewthread&tid=5440398&highlight=%C7%EB%BD%CC%B3%C2%C0%CF%CA%A6%B9%D8%D3%DA%B9%C9%B7%DD%D6%A7%B8%B6%CF%E0%B9%D8%CE%CA%CC%E2

回答人：chenyiwei
1 、对实控人设置服务期限条件一般是没有意义的。因此与实控人相关的股份支付费用一般都在授予日一次性确认。
2 、原理上与本案例类似，即对实控人设置服务期限条件没有意义。这个逻辑也适用于本案例。